【裁判字號】    97,親,138
【裁判日期】    971008
【裁判案由】    否認子女
【裁判全文】
臺灣桃園地方法院民事判決               97年度親字第138號
原      告  丙○○
                        2號
訴訟代理人  乙○○
被      告  甲○○
兼上一人之
法定代理人  丁○○
上列當事人間請求否認子女事件，本院於民國97年09月12日言詞
辯論終結，判決如下：
    主      文
確認被告甲○○（民國○○年○○月○○日生，身分證統一編號：Ｚ000
000000號）非被告丁○○自原告受胎所生之子。
訴訟費用由被告負擔。
    事實及理由
一、原告主張：原告與被告丁○○於民國96年09月28日結婚，被
    告丁○○並於97年06月12日產下一子即被告甲○○。惟被告
    丁○○自96年10月起至婦產科就診得知懷有身孕後，情緒即
    變得非常不穩定，數度以安胎為由回娘家居住，數日之後返
    回又經常藉故爭吵，甚至向原告要求人工流產，惟原告均因
    慮及丁○○懷有身孕而百般忍讓。97年06月12日被告丁○○
    生產，於出院後隨即至娘家坐月子，滿月後又稱需做滿50日
    而繼續住在娘家；因被告丁○○之前與原告爭吵時，曾脫口
    說腹中胎兒非原告的，事後雖又否認，但原告仍心存疑慮，
    遂於97年07月04日委託林口長庚醫院進行親子血緣鑑定，鑑
    定結果始知原告並非被告甲○○之親生父親。爰依法提起否
    認之訴等語，並聲明判決如主文所示。
二、被告答辯略以：被告甲○○確實並非丁○○受胎自原告之子
    ，但那是丁○○婚前的事情，被告丁○○願意向原告道歉等
    語。
三、本院得心證之理由：
  (一)按從子女出生日回溯第181 日起至第302 日止，為受胎期間
    。妻之受胎，係在婚姻關係存續中者，推定其所生子女為婚
    生子女。前項推定，夫妻之一方或子女能證明子女非為婚生
    子女者，得提起否認之訴。前項否認之訴，夫妻之一方自知
    悉該子女非為婚生子女，或子女自知悉其非為婚生子女之時
    起2 年內為之。民法第1062條第1 項及第1063條第1 項、第
    2 項、第3 項前段定有明文（96年5 月23日修正後條文）。
  (二)原告主張其與被告丁○○於96年09月28日結婚，被告丁○○
    並於97年06月12日產下一子即被告甲○○等事實，有原告提
    出之戶籍謄本在卷可憑，並為被告所不爭執，足信為真。則
    依首揭規定，被告甲○○依法應推定為原告與被告丁○○之
    婚生子。惟查，原告主張被告甲○○並非被告丁○○自原告
    受胎所生之事實，為被告所不否認，且經原告委請林口長庚
    醫院進行親子鑑定，結果略以：依遺傳標記檢驗分析之結果
    ，可以排除「丙○○是甲○○的親生父親（14重排除）」等
    語，有該院親子鑑定報告1 份在卷可憑，是原告之上開主張
    ，應可採信。從而，原告於知悉被告甲○○出生之日起2 年
    內即提起本件訴訟，請求否認被告甲○○非為其之婚生子，
    為有理由，應予准許。
四、結論：本件原告之訴為有理由，依民事訴訟法第78條、第85
    條第1 項前段，判決如主文。
中    華    民    國    97    年    10    月    8     日
                              家事法庭法  官  周玉
上列正本證明與原本無異
如對本判決上訴，須於判決送達後20日內向本院提出上訴狀
中    華    民    國    97    年    10    月    8     日
                                      書記官  張儷瓊


司法院資訊處製作；財團法人民間司法改革基金會備份。
